【裁判字號】    88,易,1063
【裁判日期】    890209
【裁判案由】    竊盜等
【裁判全文】
台灣新竹地方法院刑事判決            八十八年度易字第一六三號
    公  訴  人  臺灣新竹地方法院檢察署檢察官
    被      告  巳○○
    被      告  癸○○
    被      告  戊○○
    被      告  午○○
右列被告因竊盜等案件，經檢察官提起公訴（八十八年度偵字第三五七二號），本院
判決如左：
    主  文
巳○○、癸○○、戊○○共同連續意圖為自己不法之所有，以恐嚇使人將本人之物交
付，巳○○處有期徒刑拾月，癸○○、戊○○各處有期徒刑柒月，癸○○緩刑貳年。
扣案之ＮＯＫＩＡ廠牌行動電話壹支、帳冊壹本沒收。
午○○連續竊盜，處有期徒刑參月，緩刑貳年。
    事  實
一、巳○○於民國八十八年四月一日起，基於購買贓物及恐嚇取財之概括犯意，與癸○○為犯意聯絡，且於同年月二十二日起亦與戊○○為犯意聯絡，以每二至三日
    一千五百元至三千元之代價，由癸○○及戊○○負責每日至巳○○位於新竹縣寶
    山鄉寶山村南坑一號巳○○養鴿處等候竊鴿者綽號「六龜」、「阿宏」之不詳年
    籍之成年人或午○○之電話通知，連續二十次至新竹縣寶山鄉○○村○○路，向
    「六龜」購買六龜架網所竊得之鴿子一百四十隻，並向綽號「阿宏」者購買綽號
    「阿宏」者所竊得之鴿子十五次共六十隻，向綽號「阿洪」者購買所竊得之鴿子
    二十次，共七十隻鴿子，又於八十八年四月二十七日向午○○購買，午○○在他
    人架網上所竊取之鴿子四隻，翌日再價購午○○竊得之鴿子二隻。於收購後交由
    巳○○抄錄賽鴿腳環上之電話號碼，利用賽鴿之飼主欲覓回所飼鴿子之弱點，以
    賽鴿在其等之佔有中之惡害，打電話恐嚇要求不甘失竊鴿子之飼主寅○○及甲○○等人，以每隻一千五百元至二千元之代價，將現金匯入巳○○以不詳方法取得
    之他人以楊國清遺失之身分證所申請之中華商業銀行（新竹分行）000000
    00000000帳戶內，待巳○○收到現金後，始將賽鴿釋放，由賽鴿自行飛
    回飼主之鴿舍。嗣於八十八年四月二十八日在癸○○及戊○○所駕駛之ＪＨ－一
    八○三號自用小客車上查獲分別為辰○○、未○○、卯○○、丁○○、丑○○、
    庚○○、壬○、乙○○、子○○、己○○、甲○○、辛○○、丙○○、黃伯仁所
    有之賽鴿共二十五隻，及巳○○所有之記載飼主匯款記錄之帳冊一本，戊○○所
    有用以聯絡竊鴿者之「ＮＯＫＩＡ」廠牌行動電話一隻。
二、案經新竹縣竹東分局報請台灣新竹地方法院檢察署檢察官偵查起訴。
    理  由
一、訊據被告巳○○、癸○○、戊○○及午○○，被告癸○○、戊○○及午○○對於
    其所涉之犯罪部分均坦承不諱坦承不諱，被告巳○○則矢口否認有何恐嚇取財之
    犯行，辯稱，替係一綽號「阿中」之人收購鴿子，嗣由癸○○、戊○○接替其為
    「阿中」收購他人竊取之賽鴿，其並無收取報酬，但癸○○及戊○○之報酬由「
    阿中」所給，其只是所飼養之鴿子遭網補時，「阿中」會將鴿子無償返還云云。
    惟查，被告巳○○雇用癸○○及戊○○向綽號「六龜」、「阿宏」、「阿洪」及
    午○○購買其等所竊取之賽鴿，並且以賽鴿腳上之電話號碼要求賽鴿飼主將現金
    匯入楊國清之帳戶內之事實，業據被告癸○○、戊○○及午○○於警、偵訊及本
    院審理時供述綦詳。而被告巳○○於警、偵訊及本院審理時中卻均無法指出「阿
    中」之真實姓名或其聯絡方法，以供調查，苟被告替「阿中」者收購鴿子，豈有
    連最起碼的聯絡方法均不知之理，且被告稱其代替「阿中」雇用癸○○、戊○○
    ，但癸○○及戊○○於本院審理時亦均供稱並未見過「阿中」之人，其二人之老
    闆為「巳○○」等語。顯見，並無「阿中」之人存在，「阿中」應為被告巳○○
    杜撰，以圖卸責之用。此外，復有被害人甲○○及寅○○於警訊中指訴其遭恐嚇
    取財，並分別匯款一千六百元及三千元至楊國清前開帳戶中等語屬實，被害人未
    ○○、卯○○、庚○○亦指訴有接到恐嚇電話，要求付現金贖回賽鴿，但尚未匯
    款之情節，另被害人丁○○、壬○、乙○○、子○○、己○○、辛○○、丙○○
    則指訴其賽鴿遭網鴿者竊取等情綦詳，並有上開被害人出具之贓證物品認領保管
收據各一紙、寅○○之匯款回條聯一紙、被告巳○○所有供紀錄賽鴿取贖記錄之
    帳本一本、被告戊○○所有供聯絡竊鴿者之「ＮＯＫＩＡ」廠牌之電話一支及以
    楊國清名義於中華商業銀行所開設帳戶之往來明細表一份在案可憑，本件事證明
    確，被告巳○○、戊○○、癸○○及午○○犯行堪以認定，應依法論科。
二、按他人飼養而進行放飛之鴿子，若無其他干擾因素，均會自行飛回鴿舍，故尚在
    鴿主之管領力範圍內，被告巳○○、戊○○及癸○○，明知其向午○○或其他網
    鴿者購買網得之賽鴿，為贓物而仍購買，並以之利用鴿主欲覓回失竊鴿子之弱點
    ，要求鴿主付錢贖回，其雖未以兇惡言詞或態度為之，但於客觀上足認鴿子若不
    以金錢取贖，必不獲返還，其所為在使鴿主起心理上之不安恐懼，自係施恐嚇行
    為。核被告巳○○、戊○○、癸○○所為係犯刑法三百四十六條第一項之恐嚇取
    財罪、第三百四十九條第二項故買贓物罪；被告午○○所犯為刑法第三百二十條
    第一項之竊盜。被告巳○○、戊○○、癸○○就所犯之上開二罪，有犯意聯絡及
    行為之分擔，均為共同正犯。被告巳○○、戊○○、癸○○所犯之恐嚇取財罪與
    故買贓物罪間有手段及目的之牽連關係，應從一重恐嚇取財罪處斷。公訴人雖僅
    起訴被告巳○○、戊○○及癸○○購買贓物罪部分，惟購買贓物罪部分與恐嚇取
    財罪部分有裁判上一罪之牽連犯關係，應為起訴效力所及，本院自得加以審究，
    附此敘明。被告巳○○、戊○○及癸○○以電話向藍道武、卯○○、庚○○等被
    害人要求贖回賽鴿，但被害人尚未匯款之部分為恐嚇取財未遂。被告巳○○、戊○○及癸○○多次恐嚇取財既遂及未遂之犯行，被告午○○二次竊取賽鴿之犯行
    ，均為時間緊接，犯罪構成要件相同，應對被告巳○○、戊○○及癸○○各論以
    一恐嚇取財既遂罪，對午○○則論以一竊盜罪，並分別加重其刑。爰審酌被告巳
    ○○、戊○○、癸○○及午○○，年輕力盛不思以正途賺取所需，以此不法行為
    竊取他人之賽鴿後，又要求飼主贖回，對於賽鴿飼主造成損害，並使飼主對所飼
    之賽鴿放飛時有遭網補之恐懼，及被告四人因此所獲之利益，及犯罪後戊○○、
    癸○○及午○○均坦承犯行態度尚稱良好，而獲利最多之被告巳○○卻仍飾詞狡
    辯，犯後態度不佳等一切情狀，量處如主文所示之刑。扣案帳簿為被告巳○○所
    有並供記載賽鴿取贖之記錄及「ＮＯＫＩＡ」電話一支為被告戊○○所有並供聯
    絡竊鴿者之用，業據被告戊○○及癸○○之本院審理時供述屬實，均為共同被告
    所有且係供犯罪所用之物，併予宣告沒收。其他扣案物雖為被告癸○○所有，但
    並未用於犯罪，故不為沒收之諭知，並此敘明。末查，被告巳○○雖無前科，但
    為本件恐嚇取財案之主導者且獲利最多，但犯後仍飾詞狡辯，並未悔悟，不宜為
    緩刑之宣告；被告戊○○前於八十六年間因犯恐嚇取財之罪，經本院判處拘役五
    十日，緩刑二年，於八十六年七月八日判決確定，有台灣新竹地方法院檢察署刑
    案查註紀錄錶一紙在卷可稽，其於緩刑期間不知檢點，復犯本件恐嚇取財案件，
    亦不宜再為緩刑宣告。但查，被告癸○○及午○○前未曾受任何有期徒刑以上刑
    之宣告，此有臺灣新竹地方法院檢察署刑案資料查註紀錄表一紙附卷可憑，其經
    此教訓，自應知所警惕，而無虞再犯，本院綜核各情認上開有期徒刑之宣告，已
    足策其自新，所宣告之刑，以暫不執行為適當，併依法各諭知緩刑二年，用啟向
    上。
據上論結，應依刑事訴訟法第二百九十九條第一項前段，刑法第二十八條、第三百二
十條第一項、第三百四十九條第二項、第三百四十六條第一項、第五十五條、第五十
六條、第三十八條第一項第二款、第七十四條第一款，罰金罰鍰提高標準條例第一條
前段，判決如主文。
本案經檢察官許麗美到庭執行職務。
中      華      民      國    八十九    年      二      月      九      日
                                     台灣新竹地方法院刑事第二庭
                                         法  官  黃 小 珮
右正本證明與原本無異。
如不服本判決，應於判決送達後十日內向本院提出上訴狀( 應附繕本 )，上訴於
臺灣高等法院。
                                         書記官  江 靜 玲
中      華      民      國    八十九    年      二      月      九      日
附錄法條：
刑法第三百二十條第一項、第三百四十九條第二項、第三百四十六條第一項
刑法第三百二十條第一項
意圖為自己或第三人不法之所有，而竊取他人之動產者，為竊盜罪，處五年以下有期
徒刑、拘役或五百元以下罰金。
刑法第三百四十九條第二項
搬運、寄藏、收買贓物或為牙保者，處五年以下有期徒刑、拘役或科或併科一千元以
下罰金。
刑法第三百四十六條第一項
意圖為自己或第三人不法之所有，以恐嚇使人將本人或第三人之物交付者，處六月以
上五年以下有期徒刑，得併科一千元以下罰金。


司法院資訊處製作；財團法人民間司法改革基金會備份。
